【裁判字號】    92,訴,2573
【裁判日期】    921205
【裁判案由】    毒品危害防制條例
【裁判全文】
臺灣高雄地方法院刑事判決                        九十二年度訴字第二五七三號
    公  訴  人  臺灣高雄地方法院檢察署檢察官
    被      告  甲○○
右列被告因違反毒品危害防制條例案件，茲經檢察官提起公訴（九十二年度毒偵緝字
第六○九號），本院依簡式審判程序判決如左：
    主  文
甲○○施用第一級毒品，處有期徒刑陸月，如易科罰金，以參佰元折算壹日，扣案之
第一級毒品海洛因壹包（淨重零點貳貳公克、包裝重零點貳參公克）沒收銷燬之；又
施用第二級毒品，處有期徒刑肆月，如易科罰金，以參佰元折算壹日。應執行有期徒
刑玖月，如易科罰金，以參佰元折算壹日，扣案之第一級毒品海洛因壹包（淨重零點
貳貳公克、包裝重零點貳參公克）沒收銷燬之。
    事  實
一、甲○○曾於民國八十八年間，因施用毒品案件，經本院裁定送勒戒處所觀察、勒
    戒結果，認無繼續施用毒品傾向，而由台灣高雄地方法院檢察署檢察官於八十八
    年七月十七日以八十八年度偵字第一七○四一號不起訴處分確定。詎仍不知悔改
    ，於五年內又基於施用毒品之犯意，於九十二年五月三十日上午某時，在高雄市
    楠梓區○○路一二八號五樓之二住處，施用第一級毒品海洛因及第二級毒品安非
    他命各一次，嗣於同日十三時三十分許，在高雄市○○區○○路與立文路口為警
    查獲，並扣得第一級毒品海洛因一包（淨重○‧二二公克、包裝重○‧二三公克
    ）。再經本院以九十二年度毒聲字第四四○五號裁定送台灣高雄看守所附設勒戒
    處所觀察、勒戒後，認有繼續施用毒品傾向。
二、案經高雄市政府警察局左營分局報告臺灣高雄地方法院檢察署檢察官偵查起訴。
    理  由
一、本件被告所犯為死刑、無刑徒刑或最輕本刑為三年以上有期徒刑以外之罪，其於
    準備程序中就被訴事實為有罪之陳述，經法官告知簡式審判程序之旨，並聽取公
    訴人之意見後，爰依刑事訴訟法第二百七十三條之一第一項規定，裁定由受命法
    官獨任進行簡式審判程序，合先敘明。
二、訊據被告甲○○對於右揭犯罪事實，均坦承不諱。且被告為警查獲時所採集之尿
    液，經送驗結果係呈嗎啡及安非他命陽性反應，此有高雄市立凱旋醫院九十二年
    六月十九日煙毒尿液檢驗成績書乙紙在卷可稽。且前開尿液檢驗報告上已載明係
    以ＧＣ／ＭＳ（即氣相層析質譜儀法）檢驗；而「若以氣相層析質譜儀（ＧＣ／
    ＭＳ）作藥物及其代謝產物之定性及定量分析，幾乎不會有偽陽性反應產生」，
    此經台北榮民總醫院八十三年四月七日以八三北總內字第三○五九號函示明確。
    此外，因海洛因經施用入人體，平均約二十六小時內由其尿液中可驗出嗎啡陽性
    反應，此經行政院衛生署藥物食品檢驗局八十一年九月八日（八一）藥檢壹字第
    八一一四八八五號函示明確；而甲基安非他命經口服投與後，約百分之七十於二
    十四小時內可自尿液中排出，又其尿液內含甲基安非他命成分之檢出，與投與甲
    基安非他命的量、個人體質、檢驗儀器之精密度有關，通常採尿化驗是否呈陽性
    反應，應以投與後二十四小時內所採者為宜，此有行政院衛生署藥物食品檢驗局
    （八０）藥檢壹字第四五二九號函可佐。足見被告應有於前揭時地施第一級毒品
    及第二級毒品之行為。且扣案疑似海洛因之白色粉末確為第一級毒品海洛因，復
    有法務部調查局九十二年七月四日調科壹字第第000000000號鑑定通知
    書乙紙在卷可憑，被告自白其施用毒品之行為，與事實相符，其上開施用第一級
    毒品海洛因及第二級毒品安非他命之犯行洵堪認定。又被告前因施用毒品案件，
    經本院裁定送勒戒處所觀察、勒戒結果，認無繼續施用毒品傾向，而由台灣高雄
    地方法院檢察署檢察官於八十八年七月十七日以八十八年度偵字第一七○四一號
    不起訴處分確定，其於五年內再施用毒品，經本院依九十二年毒聲字第四四○五
    號裁定送觀察、勒戒結果，認有繼續施用毒品傾向，除有前開不起訴處分書一紙
    在卷可按，復有台灣高雄看守所附設勒戒處所九十二年九月十八日高所坤戒勒字
    第二二○○號函附之「有無繼續施用毒品傾向證明書」一紙在卷足憑，其於五年
    內再犯毒品危害防制條例第十條之罪，依同條例第二十條第三項之規定，應依法
    論科。
三、核被告所為，係犯毒品危害防制條例第十條第一項、第二項之罪。其持有毒品之
    低度行為，為施用毒品之高度行為所吸收，不另論罪。被告所犯施用第一級毒品
    及第二級毒品二罪間，犯意各別，罪名不同，應分論併罪之。爰審酌被告犯罪後
    坦承犯行，另其施用毒品之犯行，性質上乃屬對自我身心健康之自戕行為，其行
    為本身對社會所造成之損害並非直接、巨大，以及其犯罪動機、目的、手段及所
    生危害等一切情狀，分別量處如主文所示之刑，並定應執行刑，同時諭知易科罰
    金之折算標準。扣案之第一級毒品海洛因一包（淨重○‧二二公克、包裝重○‧
    二三公克），確係第一級毒品，已如前述，應依毒品危害防制條例第十八條第一
    項前段，沒收銷燬之。
據上論斷，應依刑事訴訟法第二百七十三條之一第一項、第二百八十四條之一、第二
百九十九條第一項前段，毒品危害防制條例第十條第一項、第二項，第十八條第一項
前段，刑法第十一條前段、第五十一條第五款、第四十一條第一項、第二項，罰金罰
鍰提高標準條例第二條，判決如主文。
本件經檢察官乙○○到庭執行職務。
中      華      民      國    九十二    年      十二    月        五    日
                                     台灣高雄地方法院刑事第六庭
                                         法  官    高英賓
右正本證明與原本無異。
如不服本判決，應於判決送達後十日內，向本院提出上訴狀。
                                         書記官    林雯琪
中      華      民      國    九十二    年      十二    月        八    日
附錄論罪科刑法條
毒品危害防制條例第十條
施用第一級毒品者，處六月以上五年以下有期徒刑。
施用第二級毒品者，處三年以下有期徒刑。


司法院資訊處製作；財團法人民間司法改革基金會備份。
